【裁判字號】    92,交聲,944
【裁判日期】    921031
【裁判案由】    違反道路交通管理處罰條例聲明異議
【裁判全文】
臺灣臺北地方法院交通事件裁定                    九十二年度交聲字第九四四號
    異議人即   甲○○  男  五.
    受處分人
右列受處分人因違反道路交通管理處罰條例案件，對於台北市交通事件裁決所中華民
國九十二年六月三十日所為之處分（原處分案號：北市裁三字第裁二二—ＡＸＸ○二
六○一四號），聲明異議，本院裁定如左：
    主  文
異議駁回。
    理  由
一、按汽車變換車道時，應讓直行車先行，並注意安全距離，道路交通安全規則第九
    十八條第一項第六款定有明文。又汽車駕駛人，駕駛汽車違反道路交通安全規則
    ，因而肇事致人受傷者，吊扣其駕駛執照三個月至六個月，道路交通管理處罰條
    例第六十一條第三項亦定有明文。
二、本件受處分人即異議人甲○○於九十二年三月十四日二十三時三十分駕駛二二五
    —ＬＧ營業小客車沿台北市○○○路由西往東方向行駛第二車道至肇事地點向右
    變換車道時，其右後車尾與同向行駛第三車道之ＧＬＤ—六四七號重型機車前車
    頭撞及而肇事，並致機車騎士詹承勳受有手腳多處擦傷之傷害，經警到場處理、
    繪製現場圖並對受處分人、詹承勳訊問後，由台北市政府警察局交通警察大隊（
    以下稱台北市交大）以受處分人有違反上開道路交通管理處罰條例第五十八條第
    一項第一款、第六十一條第三項規定之行為掣單舉發。嗣因受處分人向原處分機
    關提出申訴，經原處分機關請舉發單位調查結果，仍認受處分人有違反道路交通
    管理處罰條例第六十一條第三項之違規行為，原處分機關乃依上開規定於九十二
    年六月三十日裁處吊扣駕駛執照三個月，另舉發單位以「變換車道時未注意安全
    距離」舉發受處分人違反道路交通管理處罰條例第五十八條第一款部分，因該款
    係規範「不依規定保持前、後車距離者」之行為，與處分要件不符，原處分機關
    裁處此部分應予免罰。
三、受處分人聲明異議意旨固不否認曾於右揭時地駕駛該汽車在上開地點與詹承勳所
    騎乘機車發生碰撞肇事致詹承勳受傷之事實，惟辯稱：業與詹承勳和解，且其以
    駕車維生，若吊扣執照三個月將無以維生，可否分次吊扣，一次不超過十日云云
    。經查：受處分人於右揭時地駕車行經上開路段向右變換車道時，適詹承勳騎乘
    上開重型機車沿同方向行駛至該處，受處分人變換車道時未注意安全距離，受處
    分人之右後車尾遂與該機車車頭撞及而肇事，詹承勳因此受有上開傷害等情，有
    道路交通事故調查報告表、交通違規事件調查表、交通事故分析研判表、交通事
    故談話紀錄表、交通事故現場圖、現場照片附卷可稽。雖受處分人以前詞置辯，
    惟本件僅係審酌受處分人有無違反道路交通管理處罰條例規定之行為，至受處分
    人有無與詹承勳和解，吊扣執照如何執行，可否分次吊扣，尚非本件審理之範圍
    ，本件事證明確，受處分人之違規行為堪以認定。
四、綜上所述，受處分人駕駛汽車確實有違反道路交通安全規則，並因而肇事使人受
    輕傷之行為，從而原處分機關依道路交通管理處罰條例第六十一條第三項規定，
    吊扣受處分人駕駛執照三個月，核無違誤，受處分人之異議為無理由，應予駁回
    。
據上論斷，應依道路交通案件處理辦法第十九條，裁定如主文。
中      華      民      國    九十二    年      十      月    三十一    日
                                      臺灣臺北地方法院交通法庭
                                          法  官  陳容正
右正本證明與原本無異。
如不服本裁定應於送達後五日內向本院提出抗告狀
                                          書記官  彭雅慧
中      華      民      國    九十二    年      十一   月      四      日


司法院資訊處製作；財團法人民間司法改革基金會備份。
